臺灣板橋地方法院交通事件裁定　　　　99年度交聲更字第82號
原處分機關　交通部公路總局新竹區監理所中壢監理站
異　議　人
即受處分人　葉雲仁
上列異議人即受處分人因違反道路交通管理處罰條例案件，對原
處分機關於中華民國99年4 月8 日所為之裁決處分（裁決書案號
：壢監裁字第裁53-C00000000號），聲明異議，本院於民國99年
8 月31日以99年度交聲字第948 號裁定，異議人不服，提起抗告
，經臺灣高等法院於民國99年11月29日以99年度交抗字第1931號
裁定撤銷發回，本院更為裁定如下：
    主  文
原處分撤銷。
葉雲仁不罰。
    理  由
一、原處分意旨略以：異議人即受處分人葉雲仁於民國99年2 月
    7 日下午3 時30分許，駕駛車牌號碼989-DDU 號重型機車，
    在臺北縣永和市（改制為新北市永和區，下同）中山路1 段
    、保福路2 段有燈光號誌管制之交岔路口闖紅燈，經臺北縣
    政府警察局（改制為新北市政府警察局）交通警察大隊永和
    分隊警員掣單舉發；爰依道路交通管理處罰條例第53條第1
    項規定，裁處罰鍰新臺幣（下同）1800元，並依同條例第63
    條第1 項第3 款規定，記違規點數3 點。
二、聲明異議意旨略以：異議人騎乘機車並未行經中山路1 段與
    保福路2 段交岔路口，且警員攔停地點距上開路口有數百公
    尺之遙，本件舉發事實有誤，爰依法聲明異議。
三、按汽車駕駛人，行經有燈光號誌管制之交岔路口闖紅燈者，
    處新臺幣1800元以上5400元以下罰鍰，並記違規點數3 點，
    道路交通管理處罰條例第53條第1 項、第63條第1 項第3 款
    分別定有明文。經查，異議人於99年2 月7 日下午3 時30分
    許，駕駛車牌號碼989-DDU 號重型機車，為警舉發在臺北縣
    永和市○○路○ 段、保福路2 段有燈光號誌管制之交岔路口
    闖紅燈之事實，有臺北縣政府警察局北縣警交大字第C00000
    000 號舉發違反道路交通管理事件通知單1 件附卷可資佐證
    。證人即原舉發機關警員王聖萱於原審訊問時雖具結證稱「
    當時我在永和市○○路○ 段與保福路口執勤，看到異議人從
    中山路左轉保福路直行，看到異議人違規之後，我就從後追
    趕，因為異議人速度很快，我追到永和市○○路與仁愛路口
    才攔停到異議人，當時異議人沒有承認他有闖紅燈，異議人
    有說他有經過那個路口，他說他住在那附近。」、「（問：
    ……會不會有誤認其他機車為違規機車的可能？）應該不會
    ，因為我在追違規人的時候，不是只有認違規機車，我還會
    認違規駕駛人的衣服。」、「我有認違規人的穿著，當時與
    異議人的穿著一樣。」等語（見原審99年8 月18日訊問筆錄
    ），然其亦證稱：「（問：當時異議人違規左轉的時候，你
    有沒有記錄他的車號？）那時候沒有記車號。」、「（問：
    從違規地點到你追到異議人攔停的地點有多遠？）大概有7
    、800 公尺。」等語（見原審前開訊問筆錄）；而依原舉發
    機關採證照片所示，本件違規行為人身穿咖啡色外套，頭戴
    銀灰色安全帽，其衣帽型式、顏色至為普遍，證人王聖萱見
    有車輛違規之際，未能確認其車牌號碼，於追趕長達700 公
    尺後，單憑衣著辨識行為人，所為舉發之正確性，非無可疑
    。參以異議人居住於新北市○○區○○路1 段106 號6 樓，
    其位置在中山路1 段108 巷與中山路1 段交岔路口，有地圖
    及現場照片在卷足稽，依前開照片、地圖觀之，中山路1 段
    近中山路108 巷口前後均有中央分隔島之設，以異議人當日
    駕車係往仁愛路方向行進，確得經由中山路1 段108 巷、保
    福路2 段9 巷逕行左轉保福路2 段，而無先行跨越中山路1
    段中央分隔島至對向車道後，再經由中山路1 段左轉保福路
    2 段之必要，異議人所辯，尚非全然無據；此部分證人王聖
    萱於原審訊問時證述：「（問：依照庭呈照片，圖中的機車
    除了可以從中山路違規左轉外，是否還可以從其他巷子左轉
    ，而不經過中山路與保福路口？）如果走中山路左轉保福路
    的話，沒有其他巷子可以左轉，因為那個地方有安全島。」
    等情（見上開訊問筆錄），即與卷附現場照片（見原審卷宗
    第19、20頁）及地圖有所扞格，由此益徵證人王聖萱於原審
    之證述，非無瑕疵可指。再就異議人之機車照片及原舉發機
    關所為採證照片對照以觀，異議人之機車尾燈下方有一橫向
    紅色飾條，其車牌號碼下方部位亦貼有一車行名稱、電話之
    橫向深色貼紙，凡此均未見於上開採證照片中之違規車輛，
    實難遽認異議人即為原舉發機關所指在中山路1 段與保福路
    2 段交岔路口闖紅燈之違規行為人。此外，本院復查無其他
    積極證據足資證明異議人確有闖紅燈之違規行為，原處分機
    關逕依道路交通管理處罰條例第53條第1 項規定，裁處罰鍰
    1800元，並依同條例第63條第1 項第3 款規定，記違規點數
    3 點，容有未洽。綜上，本件異議為有理由，爰撤銷原處分
    ，併為異議人不罰之諭知，以昭審慎。
據上論斷，應依道路交通管理處罰條例第87條第2 項，道路交通
事件處理辦法第19條，裁定如主文。
中    華    民    國   100    年    1     月    21    日
                  交通法庭  法  官  廖怡貞
以上正本證明與原本無異
如不服本裁定應於送達後5 日內向本院提出抗告狀
                            書記官  林惠齡
中    華    民    國   100    年    1     月    21    日